臺灣高雄地方法院刑事判決　　　　　 94年度交簡上字第209號
上　訴　人　臺灣高雄地方法院檢察署檢察官
上　訴　人
即　被　告　戊○○
選任辯護人　張榮作律師
上列上訴人因被告過失傷害案件，不服本院交通法庭中華民國94
年7 月29日94年度交簡字第1778號第一審判決（聲請簡易判決處
刑案號：臺灣高雄地方法院檢察署94年度調偵字第4635號），提
起上訴，本院管轄第二審之合議庭判決如下：
    主  文
上訴均駁回。
    事  實
一、戊○○於民國94年1 月11日下午3 時30分許，騎駛車牌號碼
    ZTI —233 號輕型機車，沿高雄市○○區○○路240 巷23弄
    由北往南方向行駛，途經高雄市○○區○○路240 巷23弄與
    高雄市○○區○○路240 巷之交岔口，本應注意車前狀況，
    隨時採取必要安全措施，及車輛行駛至無號誌之交岔路口時
    ，應減速慢行，轉彎時，轉彎車應讓直行車先行，且依當時
    情形，天候晴朗，路況良好，並無不能注意之情事，竟疏於
    注意車前狀況與採取必要之安全措施，作禮讓直行車之準備
    ，仍貿然左轉欲通過上開交岔路口，斯時，適有丁○○騎駛
    車牌號碼OCM 一643 號輕型機車，沿高雄市○○區○○路24
    0 巷由東往西直行行駛，通過上述交岔路口，兩車發生擦撞
    ，致丁○○人車倒地，受有左側上頷骨骨折、四肢多處鈍處
    合併瘀青等傷害。
二、案經丁○○訴由高雄市警察局楠梓分局報請臺灣高雄地方法
    院檢察署檢察官聲請簡易判決處刑。
    理  由
壹、程序部分
  一、按被告以外之人（包括證人、鑑定人、告訴人、被害人及
      共同被告等）於審判外之陳述雖不符刑事訴訟法第159 條
      之1 至之4 等4 條之規定，而經當事人於審判程序同意作
      為證據，法院審酌該言詞陳述或書面陳述作成時之情況，
      認為適當者，亦得為證據；當事人、代理人或辯護人於法
      院調查證據時，知有刑事訴訟法第159 條第1項 不得為證
      據之情形，而未於言詞辯論終結前聲明異議者，視為有前
      項之同意，同法第159 條之5 定有明文。立法意旨在於傳
      聞證據未經當事人之反對詰問予以核實，原則上先予排除
      。惟若當事人已放棄反對詰問權，於審判程序中表明同意
      該等傳聞證據可作為證據；或於言詞辯論終結前未聲明異
      議，基於尊重當事人對傳聞證據之處分權，及證據資料愈
      豐富，愈有助於真實發見之理念，且強化言詞辯論主義，
      使訴訟程序得以順暢進行，上開傳聞證據亦均具有證據能
      力。本件被告及辯護人對於財團法人義大醫院94年1 月17
      日出具之診斷證明書1 份及高雄市政府警察局楠梓分局製
      作之道路交通事故現場圖、道路交通事故調查報告表，均
      未爭執證據能力且於言詞辯論終結前亦未聲明異議，依上
      開規定意旨，本院自得採為證據，認具有證據能力，合先
      敘明。
  二、至於告訴人丁○○於警、偵訊之供述，經辯護人主張為審
      判外之陳述無證據能力，檢察官亦表示無意見並未爭執（
      參見本院審理卷第39頁及第59頁），自無證據能力。
貳、實體部分
一、訊據上訴人即被告戊○○（下稱被告）雖坦承於前揭時、地
    與告訴人丁○○發生車禍之事實不諱，惟矢口否認有何過失
    傷害之犯行，辯稱：伊已行進到交岔路口中心處轉彎，係被
    害人未注意車前狀況而自側邊撞擊伊的車子，被害人之受傷
    並非被告過失所致等語。惟查：
  (一)右揭犯罪事實業據證人即被害人丁○○於原審及本院審理
      時證述綦詳，復有高雄市政府警察局楠梓分局製作之道路
      交通事故現場圖1 紙、道路交通事故調查報告2 紙、高雄
      市○○○○○道路交通事故照片5 幀及財團法人義大醫院
      94年1 月17日出具之診斷證明書1 份在卷可憑。參以證人
      即案發到場處理之員警乙○○於本院審理時證述到達案發
      現場時發現地上有刮地痕，確定是本案車禍所留，因為刮
      地痕是新的等語（參見本院審理卷第72頁及第73頁），證
      人乙○○雖無法判斷該刮地痕係何車所造成，然參以被告
      於原審中供稱車子被撞到後有滑行一點點才倒地（參見原
      審卷第16頁），證人丁○○於原審中亦證述撞擊被告車子
      後有人車倒地之情形，依被告及證人丁○○所述兩車均有
      倒地之情形，甚至被告自承有倒地前車子滑行之狀況，上
      開情狀均足以造成車子與地面之摩擦而造成刮地痕，是以
      ，證人員警乙○○依該刮地痕研判兩車撞擊點以斜線標示
      於道路交通事故現場圖上，應有所據。被告辯護人辯稱該
      刮地痕並非本件車禍造成即非可採。另依高雄市政府警察
      局楠梓分局製作之道路交通事故現場圖斜線所示之位置，
      仍於高雄市○○區○○路240 巷道路雙黃線以右側車道上
      ，亦即為證人丁○○直行行進之車道，並非如被告及辯護
      人所言機車已轉彎至交岔路之中心點始被證人丁○○所撞
      擊，被告所辯顯不採信。
（二）至於證人甲○○即被告所稱案發時之目擊證人於本院審理
      時雖證述被告當時騎駛機車已越過中心線，證人丁○○頭
      低低騎車撞過來等語（參見本院審理卷第68頁），然被告
      於原審中即供述「沒有人看到我們發生車禍的情形」（參
      見原審審理卷第13頁），被告何以於本院審理時提出有目
      擊證人乙節？更何況依證人甲○○於本院審理時證述案發
      後扶起被告時即有提供名片1 紙，被告自應印象深刻，何
      以在原審時為上開陳述？顯與常情有違。另外，證人甲○○所證述兩車撞擊之地點亦與證人乙○○所繪製之道路交
      通事故現場圖斜線所示撞擊點位置相距甚遠，且依證人甲○○所述之撞擊位置，證人丁○○顯已逆向直行於對向車
      道，惟被告於警、偵詢及原審、本院審理時均未為如此之
      供述，足認證人甲○○上開有利於被告之證述，不足採信
      。
（三）按汽車行駛至交岔路口，轉彎車應讓直行車先行，道路交
      通安全規則第102 條第1項 第6 款分別定有明文。本件被
      告騎駛機車，原應注意上開道路交通安全之規定，且衡之
      案發時、地天候晴朗、市區○○道路乾燥無缺陷、日間自
      然光線、視距良好等情事，又無不能注意之情形，貿然左
      轉致肇本件事故，且證人丁○○人車倒地，受有左側上頷
      骨骨折、四肢多處鈍處合併瘀青等傷害，有財團法人義大
      醫院94年1 月17日出具之診斷證明書1 份在卷可憑，是被
      告過失行為與證人丁○○所受傷害結果二者間，具有相當
      因果關係；從而，本件罪證明確，被告犯行堪以認定。
二、核被告所為，係犯刑法第284 條第1 項之過失傷害罪。原審
    適用刑事訴訟法第449 條第1 項前段、第454 條第2 項，刑
    法第284 條第1 項前段、第41條第1 項前段，罰金罰鍰提高
    標準條例第1 條前段、第2 條，量處被告拘役55日，並諭知
    易科罰金之折算標準，認事用法並無不當，量刑亦屬妥適。
    被告雖持前詞主張並無過失而指摘原審判決不當，惟本件車
    禍事故，被告顯有過失等情，已如前述，是尚難認原審判決
    認事用法有何違誤，被告空言提起上訴，並無可採，本件被
    告上訴即無理由，應予駁回。又公訴人以量刑過輕等語，而
    指摘原審判決不當。惟查：按量刑之輕重及緩刑之宣告，係
    事實審法院依職權自由裁量之事項，茍已斟酌刑法第57條各
    款所列情狀而未逾越法定刑度，則不得遽指為違法；又刑罰
    之量定屬法院自由裁量之職權行使，但仍應審酌刑法第57條
    所列各款事由及一切情狀，為酌量輕重之標準，並非漫無限
    制，在同一犯罪事實與情節，如別無其他加重或減輕之原因
    ，下級法院量定之刑，亦無過重或失輕之不當情形，則上級
    法院對於下級法院之職權行使，原則上應予尊重，最高法院
    72年度台上字第6696號判例、85年度台上字第2446號裁判意
    旨均可資參照。本案原審審酌被告疏未注意採取必要之安全
    措施致與告訴人發生擦撞，告訴人因而受傷，且被告迄未與
    告訴人達成和解，及告訴人所受之傷勢等一切情狀，量處被
    告拘役55日，並諭知易科罰金之折算標準，原審量刑並未逾
    越法定刑的範圍，亦已審酌被告犯後未與告訴人達成和解及
    告訴人所受之傷害作為量刑事由之一，量刑屬妥適，上訴人
    之上訴並無理由，應均予駁回。
據上論斷，應依刑事訴訟法第455 條之1 第3 項、第368 條，判
決如主文。
本案經檢察官丙○○到庭執行職務。
中　　華　　民　　國　　94　　年　　12　　月　　30　　日
                交通法庭    審判長法  官 邱明弘
                                  法  官 譚德周
                                  法  官 廖建瑜
以上正本證明與原本無異。
不得上訴。
中　　華　　民　　國　　94　　年　　12　　月　　30　　日
　　　　　　　　　　　　　　　　　書記官 張家榮
